# 子公司吸收合并母公司的分公司

提问人：zryhzwg 时间：2017-11-07 23:51:45
请教陈版主：
母公司拥有一个热电厂分公司A和一个子公司Ｂ（B无子公司公司，无需编制合并报表），母公司对分公司的拨付所属资金为 500 万元。 2017 年度，母公司将A分公司投入子公司B中。
母公司账务处理： 借：长期股权投资——B（子公司） 500 贷：拨付所属资金 ——A（分公司） 500 子公司B的账务处理：
借：A分公司资产 贷：A分公司负债 实收资本 500 问题： 1 、如母公司将A分公司无偿划拨至B子公司，母公司的账务处理不变，子公司将实收资本变更为资本公积是否正确？ 2 、在无偿划拨和增加投资两种模式下，B子公司吸收合并A分公司是否均构成了统一控制下的吸收合并业务，在编制报表时是否需要调整期初数。

回答人：chenyiwei
1 、是。 2 、因为子公司B无其他子公司，无需编制合并报表，因此不论是无偿划转还是增资，B的前期报表均无需追溯重述。